【裁判字號】    97,訴,732
【裁判日期】    970924
【裁判案由】    偽造文書等
【裁判全文】
臺灣雲林地方法院刑事判決               97年度訴字第732號
公  訴  人  臺灣雲林地方法院檢察署檢察官
被      告  乙○○
上列被告因偽造文書等案件，經檢察官提起公訴（97年度偵字第
2679號），被告於準備程序進行中，就被訴事實為有罪之陳述，
本院改行簡式審判程序審理，判決如下：
    主      文
乙○○故買贓物，處有期徒刑捌月，減為有期徒刑肆月。又共同
偽造私文書，足以生損害於他人，處有期徒刑拾月，減為有期徒
刑伍月。應執行有期徒刑捌月。
    事      實
一、乙○○（原名蔡家勝）為浚富工程行之負責人，明知車牌號
    碼499-RF號（NISSAN牌，原本車牌號碼為FM-616號）自用大
    貨車，係他人失竊之贓物（為緣信企業行即甲○○所有，於
    民國95年5 月6 日上午6 時許，在臺中縣烏日鄉○○村○○
    路○ 段47號失竊），竟基於故買贓物及偽造準私文書之犯意
    ，於96年4 月初間某日上午5 、6 時許，在其雲林縣元長鄉
    潭西村潭內121 號，以新臺幣（下同）120,000 元向王水發
    故買上開自用大貨車，並於其後96年4 月13日前某日，以
    140,000 元委請有偽造準私文書犯意聯絡之「陳清籐」，由
    「陳清籐」在上址將上開營業用大貨車上表示一定用意之證
    明，足以為汽車製造廠商出廠標誌之車身號碼及引擎號碼，
    將原車乘客座車門號碼FM-616號、車身號碼CW520HND-84547
    號及引擎號碼RG0- 000000 號均予以磨滅，再重新打造而接
    續偽造為浚富工程行所有之車牌號碼172-SP號自用大貨車號
    碼172-SP、車身號碼CW520HN- 81243號（偽造時誤偽造為
    CW520HND-81243號）及引擎號碼RF0-000000號，足生損害於
    緣信企業社即甲○○。再委由不知情之「陳益川」居間介紹
    ，於96年4 月13日將上開偽造完成之自用大貨車以680,000
    元價格賣給不知情之原住民霧社企業有限公司，並於96年5
    月2 日過戶同時繳回172-SP車牌註銷，並重新領取車牌號碼
    973-BN號車牌。嗣經警於97年3 月18日下午5 時30分，在屏
    東縣里港鄉○○村○○路14之7 號前攔停洪瑋君駕駛懸掛
    973-BN號車牌之上開自用大貨車，經對上開自用大貨車乘客
    座車門及車身號碼施以電解勘驗，結果呈現FM-616號及
    CW520HND- 84547 號而查獲。
二、案經緣信企業社即甲○○訴由屏東縣警察局里港分局報告臺
    灣屏東地方法院檢察署檢察官呈請臺灣高等法院檢察署令轉
    臺灣南投地方法院檢察署檢察官復呈請臺灣高等法院檢察署
    令轉臺灣雲林地方法院檢察署檢察官偵查起訴。
    理      由
一、上開犯罪事實，業據被告乙○○於本院審理中坦承不諱，核
    與被害人甲○○、翁桀、洪瑋君、王水發指述情節相符，並
    有贓物認領保管收據、交通部公路總局自行收納款項收據、
    汽車車輛異動登記書、保險證、96年全期使用牌照稅繳款書
    、汽車燃料使用費繳納通知書、汽車新領牌照登記書等影本
    各1 紙緣信企業社營利事業登記證、浚富工程行營利事業登
    記資料查詢各1 紙、緣信企業社購買499-RF號營業用大貨車
    相關資料影本1 份、臺中縣警察局車輛協尋電腦輸入單1 紙
    、照片14張等附卷可憑，堪認被告自白與事實相符，本案事
    證明確，被告犯行堪以認定，應依法論科。
二、論罪科刑之理由：
    (一)按車身或引擎號碼係汽車製造廠出廠之標誌，乃表示一定
      用意之證明，依刑法第220 條規定，應以私文書論，如將
      汽車車身或引擎號碼磨滅，再打造另一組號碼，乃具有創
      設性，應屬偽造而非變造，最高法院81年度台上字第2398
      號及90年度台上字第3322號判決意旨可參。是核被告乙○
      ○所為，係犯刑法第349 條第2 項故買贓物罪及同法第
      220 條第1 項、第210 條偽造準私文書罪。公訴意旨認被
      告係犯同法第210 條變造私文書罪，容有誤會，附此說明
      。
    (二)被告分別磨滅再重新打造乘客座車門號碼、車身號碼及引
      擎號碼，係於密接之時間及同地實施，侵害同一法益，各
      行為之獨立性極為薄弱，且係出於同一偽造準私文書之目
      的，依一般社會健全觀念，在時間差距上難以強行分開，
      應視為數個舉動之接續施行，合為包括之一行為予以評價
      ，屬接續犯。
    (三)被告及「陳清籐」間就偽造準私文書之犯行，有犯意聯絡
      及行為分擔，應均論以共同正犯。
    (四)又其所犯如上所述各罪，犯意各別，行為互殊，均應予分
      論併罰。
    (五)爰審酌被告並無構成累犯之前科，有臺灣高等法院被告前
      案紀錄表1 份附卷可考，其明知自用大貨車係屬贓物，竟
      貪圖轉賣之高利，故意以120,000 元買受，復夥同「陳清
      籐」偽造乘客座車門號碼、車身號碼及引擎號碼，而借屍
      還魂冒充172- SP 號自用大貨車，而以680,000 元賣給原
      住民霧社企業有限公司，賺取暴利，及於本院模糊其詞，
      推卸責任，直至最後始坦承犯行，犯後態度不佳等犯罪之
      動機、目的、手段及造成之損害等一切情狀，分別量處如
      主文所示之刑。
    (六)又被告犯行均於96年4 月24日前，合於減刑之條件，應依
      中華民國96年罪犯減刑條例第2 條第1 項第3 款、第7 條
      ，於裁判時均諭知其宣告刑及按上開量處之宣告刑減得之
      刑，並定其應執行之刑。
三、據上論斷，依刑事訴訟法第273 條之1 第1 項、第299 條第
    1 項前段，刑法第28條、第210 條、第220 條第1項、第349
    條第2 項、第51條第5 款，中華民國96年罪犯減刑條例第2
    條第1 項第3 款、第7 條，刑法施行法第1 條之1 ，判決如
    主文。
本案經檢察官郭俊男到庭執行職務
中    華    民    國    97    年    9     月    24    日
                  刑事第三庭  法  官  李貞瑩
以上正本證明與原本無異。
如不服本判決，應於判決送達後10日內，向本院提出上訴狀。（
須附繕本）
                              書記官  鍾宜津
中    華    民    國    97    年    9     月    24    日
附錄本案論罪科刑法條全文
中華民國刑法第210條（偽造變造私文書罪）
偽造、變造私文書，足以生損害於公眾或他人者，處 5 年以下有
期徒刑。
中華民國刑法第220條（準文書）
在紙上或物品上之文字、符號、圖畫、照像，依習慣或特約，足
以為表示其用意之證明者，關於本章及本章以外各罪，以文書論
。
錄音、錄影或電磁紀錄，藉機器或電腦之處理所顯示之聲音、影
像或符號，足以為表示其用意之證明者，亦同。
中華民國刑法第349條（普通贓物罪）
收受贓物者，處 3 年以下有期徒刑、拘役或 5 百元以下罰金。
搬運、寄藏、故買贓物或為牙保者，處 5 年以下有期徒刑、拘役
或科或併科 1 千元以下罰金。
因贓物變得之財物，以贓物論。


司法院資訊處製作；財團法人民間司法改革基金會備份。
